【裁判字號】    89,聲再,276
【裁判日期】    900110
【裁判案由】    竊盜等
【裁判全文】
臺灣高等法院臺南分院刑事裁定          八十九年度聲再字第二七六號       潛
      聲  請  人  甲  ○  ○
右列聲請人因贓物案件，對於本院八十九年度上易字第一八四六號中華民國八十九年
十一月二十八日確定判決（臺灣臺南地方法院八十九年度易字第一七○三號、臺灣臺
南地方法院檢察署八十九年度偵字第四九○○號），聲請再審，本院裁定如左：
      主      文
再審之聲請駁回。
      理      由
一、聲請意旨略稱：
(一)原審判決據同案被告龔錦祥陳述，認定聲請人分別於八十九年一月中旬、二月初
    及四月十二日上午向龔錦祥購買銲條贓物，並以所購買之單價顯低於市價，認定
    聲請人後二次購買時，對於該銲條係為贓物應有認識，依故買贓物罪之連續犯論
    處確定。惟聲請人除於八十九年四月十二日上午向龔錦祥購買四只木板內裝銲條
    一批外，並未於原判決所指八十九年一月間及二月初向龔錦祥購買任何銲條，惟
    曾於八十九年二、三月間，分別二次接受龔錦祥所運載，天泰銲材工業股份有限
    公司（下稱天泰公司）之欠貨。此情業經聲請人於檢察官偵查中訊問「第二次向
    他買是何時？」時，回答「四星期前，但沒有買，是他還給我一點六噸，他天泰
    公司賣二板銲材，龔錦祥只送一板來，我付二板錢給天泰公司，所以第二次他還
    一板來，我給他扣掉」、「我有叫龔錦祥寫一張欠條，欠條在我公司」等語，並
    由辯護人周武旺律師以八十九年四月二十五日刑事辯護狀檢呈載有「應到２板欠
    １板」之天泰公司出貨單及龔錦祥簽姓並載有「天泰」「欠」「品名Ｒ２６、規
    格３. ２數量９０Ｂ」「還１０４. ０×６５Β」「３╱２７２７ＢＯＫ」等字
    樣之欠條影本乙份附卷，且聲請人於第一審八十九年七月二十四日之審判程序再
    次陳明「我只有在四月十二日上午向龔錦祥買四只木板共六千五百五十五公斤，
    我以九萬七千元購買（每公斤十七元），我只有買一次而以」等語，足見聲請人
    對於僅有一次向龔錦祥購買銲條之出貨單及龔錦祥所簽具之欠條為證物，稽證偵
    查中有關「第一刺、第二次」之陳述，實為上陳受天泰公司補貨之情形，而非向
    龔錦祥個人購買之情形。詎原審對於此等足以影響認定聲請人客觀上購買贓物次
    數及主觀是否贓物認識之重要證據，未加審酌採用，遽依龔錦祥之詞，認定聲請
    人於客觀上曾向龔某購買三次贓物，而任向龔某隱瞞前二次之真正贓物故買者，
    容渠逍遙法外，而令聲請人冤負行為以外之罪。
(二)原審判決前之八十九年十月八日，聲請人因對龔錦祥一再誣陳渠售予聲請人贓物
    三次之事，深感不解，乃以電話電詢龔錦祥，而二人通話內容為聲請人不經意錄
    取，並於原審判決後始行發現。由錄音帶內容，龔錦祥明確陳述「．．那兩次我
    做偽證的部分我會幫你脫掉，你要相信我．．對啦，那兩次沒有賣你啦．．」等
    語，足認龔錦祥前二次竊取天泰公司所得之銲條，確非售予聲請人，亦足稽聲請
    人於八十九年四月十二向龔錦祥購買銲條時，並非原審判決所認定，係經二次購
    買贓物經驗後，本於對銲條為贓物之主觀認識。向龔錦祥為故買贓物之行為，是
    以聲請人於八十九年四月十二日向龔錦祥購買銲條時故買贓物之認識，自無故買
    贓物之成立可言。從而，聲請人應受無罪之判決，上開錄音帶證物為刑事訴訟法
    第四百二十二條第一項第六款所定確實之新證據，洵為明確。
(三)原判決認定聲請人於八十九年四月十二日向龔錦祥買銲條時有贓物之認識，所持
    理由無非以當時交易價格（每公斤十七元）顯低於市價。然此等價格倘確顯低於
    市價，聲請人於購買之初何須電詢天泰公司台中縣聯絡處主任周程旭有關銲條價
    格，且聲請人所購買之單價，確與當時市價相當，聲請人原審之選任辯護人以八
    十九年十一月十四日刑事辯護意旨狀檢呈天泰公司八十九四月二十五日出售銲條
    而開與中國造船廠基隆廠之發票影本乙紙附卷，由上開發票記載可知，當時（即
    八十九年四月份）品質較高即較細緻之Ｆ－０３３. ５×３５０軟鋼用電銲條，
    每公斤單價僅十六點六三元，且此開軟鋼用電銲條之買受人為中國造船場，所購
    買之銲條係未過期之產品，則聲請人以每公斤十七元之單價向龔錦祥購買品質較
    低即較粗糙之Ｆ－０３４. ０×４５０之軟鋼用電銲條，又有何顯低於市價可言
    ？所定之價格既未低於市價，又何能以顯低於市價為由，推論聲請人對該等銲條
    為贓物有所認識？然原審判決為審酌上開足證聲請人無贓物認識之重要證據，理
    由中對此證物評價隻字未提，原判決自有重要證據漏未審酌之瑕。
(四)綜上所述，原判決漏未審酌聲請人於偵查中所呈之天泰公司出貨單及龔錦祥所簽
    具之欠條，致誤認聲請人有三次向龔錦祥買受贓物之客觀事實。又漏未審酌聲請
    人於原審所呈天泰公司開予中國造船廠之發票，至誤認聲請人於八十九年四月十
    二日向龔錦祥所購銲條單價顯低於市價，進而誤推聲請人對銲條為贓物有主觀之
    認識。再者，聲請人於原審判決前，不經意錄得龔錦祥自承前二次贓物並非售予
    聲請人之對話錄音，此等錄音於原審嚴詞辯論終結前即已存在，於終結後使行發
    現，且確實足由此等新證據之發現，推翻原審關於聲請人有三次購買贓物，且推
    論後二次必有贓物認識之誤認，而為無罪判決。
二、刑事訴訟法第四百二十一條所謂重要證據漏未審酌，需該證據足以影響於原判決
    事實之認定，並以該證據已予提出，而被捨棄不採用，並未敘明其捨棄之理由者
    為限，如未經於偵查中或審判後，使發現之證據，判決當時既無從審酌，自不包
    括在內。本件再審聲請人提出再審聲請事由（一）以聲請人並未於八十九年一月
    間及二月初向龔錦祥購買任何銲條，惟曾於八十九年二、三月間，分二次接受龔
    錦祥所載運，天泰公司所補還聲請人所經營吉瑪拉銲材興業公司之欠貨，並以聲
    請人於偵查中及八十九年七月二十四日一審審理中之供詞、聲請人偵查中之辯護
    人八十九年四月二十五日刑事辯護狀之記載及聲請人於偵查中所呈之天泰公司出
    貨單及龔錦祥所簽具之欠條，謂偵查中有關「第一次、第二次」之陳述，實為受
    天泰公司補貨之情形，而非向龔錦祥購買之情形云云。惟原審判決已就全案證據
    詳為調查審酌，並於理由欄內詳加論述（見原判決第三頁），殊無重要證據漏未
    審酌之情形。聲請事由（三）以天泰公司於八十九年四月二十五日出售銲條予中
    國造船廠之發票影本，其所購買銲條價格較低、品質較高，而謂聲請人所購買之
    銲條確與市價相當，聲請人無故買贓物之認識云云，惟上開證物既經原審審酌所
    不採，殊難謂有重要證據漏未審。故聲請意旨（一）、（三）均無刑事訴訟法四
    百二十一條規定之重要證據漏未審酌之情形，提起本件再審為無理由，應予駁回
    。
三、按刑事訴訟法第四百二十條第一項第六款規定之所謂發見確實之新證據，意指該
    項證據於事實審法院判決前已存在，當時未能援用審酌，至其後始行發見者，且
    就新證據之本身形式上觀察，毋庸經調查程序，顯然可認為足以動搖原確定判決
    者而言（最高法院著有七十二年度第十一次刑事庭會議決議、四十年台抗字第二
    號判例參照）。本件經由證人周成旭、聲請人及同案被告龔錦祥、李小民之供述
    ，另參酌被告以低於市價購入係爭銲條等情，足見被告確有故買贓物之故意，事
    證明確。再審聲請意旨（二）以原審判決前之八十九年十月八日聲請人與龔錦祥
    之電話錄音，認係確實之新證據，並執之據以聲請再審。惟觀其錄音譯文之內容
    ，同案被告龔錦祥所言「．．那兩次我做偽證的部分，我會幫你脫掉．．」及「
    ．．對啦！那兩次沒有賣你．．」等語，其真意為何，尚待調查，且其真實性如
    何，亦非無可疑，核與前揭判例說明不符，聲請人據以再審，顯無理由，應予駁
    回。
四、據上論斷，應依刑事訴訟法第四百三十四條第一項裁定如主文。
中  華  民  國      九十      年        一        月        十        日
                                臺灣高等法院臺南分院刑事第五庭
                                    審判長法官  茆    臺    雲
                                          法官  李    文    福
                                          法官  蔡    長    林
右正本證明與原本無異。
不得抗告。
                                    法院書記官  李    培    薇
中  華  民  國      九  十      年        一        月      十  一      日


司法院資訊處製作；財團法人民間司法改革基金會備份。
